臺灣新北地方法院刑事判決
110年度簡上字第493號
上  訴  人    
即  被  告  李國平


上列上訴人即被告因竊盜案件，不服本院中華民國110年9月16日
110年度簡字第3391號第一審刑事簡易判決（聲請簡易判決處刑
書案號：臺灣新北地方檢察署110年度偵字第18771號），提起上
訴，本院管轄之第二審合議庭判決如下：
    主  文
上訴駁回。    
    事實及理由
壹、本案經本院審理結果，認原審以上訴人即被告李國平（下稱
    被告）所為，係犯刑法第320條第1項之竊盜罪，依刑事訴訟
    法第449條第1項前段、第3項、第454條第2項，刑法第320條
    第1項、第41條第1項前段，刑法施行法第1條之1等規定，以
    簡易判決處刑，量處被告拘役20日，如易科罰金，以新臺幣
    （下同）1,000元折算1日等情，其認事用法及量刑均屬妥適
    ，應予維持。除下列事項外，其餘均引用原審判決記載之
    犯罪事實、證據及理由（如附件）。
一、聲請簡易判決處刑書之犯罪事實欄一、第1行「意圖為自己
    不法之所有」，應補充為「意圖為自己不法之所有，基於竊
    盜之犯意」。
二、證據部分補充：證人即報案人侯曉慧於警詢時之證述。
貳、被告雖具狀提起上訴，惟於本院準備程序及審判時皆無正當
    理由而未到庭，僅於上訴狀陳稱：一、徒手有辦法扯斷電纜
    線嗎？二、原審可以拿其於民國103年間之竊盜案件作參考
    嗎？其最近於109年間，亦曾因竊盜案件而經臺灣新北地方
    檢察署檢察官以109年度偵緝字第3236號為不起訴處分，為
    何不拿來作參考？三、原審判決書所載均不屬實，理由後補
    云云。
參、本院之判斷：
一、據被告於偵查中供稱：伊於案發當時有拿本案電纜線1條，
    當下有看到鄰居有人跑出來，伊回到家想一想不太對又回到
    案發現場，主動告知伊拿1條電纜線，就叫伊到警局作筆錄
    ，伊不是用剪刀剪，電纜線是放在雜物堆裡，伊把它拿走等
    語（見偵卷第29頁反面至第30頁）；再據證人即被害人黃張
    素瑄於警詢時證稱：伊於110年2月6日11時4分接到房客侯曉
    慧電話，她說新北市○○區○○路000巷00號1樓突然跳電，她去
    廚房查看，有看到被告竊取廚房內的電纜線並報警等語（見
    偵卷第6頁反面），據證人即報案人侯曉慧於警詢時證稱：
    於110年2月6日10時40分許，伊位在新北市○○區○○路000巷00
    號1樓的美甲店突然跳電，外出查看，伊看到被告正在機車
    上，車上有一圈電纜線，伊有叫被告一下，被告有回頭看伊
    一眼，他就騎車離開，伊就報警等語（見偵卷第8頁反面）
    ，互核被告與前開2位證人所述情節，大致相符，參以案發
    現場有用紅繩圍起，並在木板上註明「錄影中、請勿丟垃圾
    、加強巡邏」等文字，此有卷附現場照片編號01、02可查（
    見偵卷第18頁），足見本案案發現場係刻意以紅繩圍離並以
    文字警示，而處於有人管理的狀態，一般人應可輕易認識該
    處內之物（包含電纜線）係他人所有，並非無人管理或遺棄
    之物，是被告未經被害人之同意，擅自將案發現場之電纜線
    1條取走而置於自己管領支配之實力下，顯已構成竊盜罪甚
    明。至於被告空言辯稱徒手有辦法扯斷電纜線嗎云云，然此
    與被告前開於偵查中之供述有所歧異，是其所辯已難採信。
二、按刑之量定，乃法院得依職權裁量之事項，苟其量刑已以行
    為人之責任為基礎，並斟酌刑法第57條所列一切情狀，在法
    定刑度內，酌量科刑，如無偏執一端，致明顯輕重失衡情形
    ，不得遽指為不當或違法。又依刑事訴訟法第310條第3款規
    定，有罪判決書固應於理由內記載科刑時就刑法第57條規定
    事項所審酌之情形，然並不以就此條各款事項，逐款論列記
    載其具體審酌之情形為必要，倘已就此條各款所列事項為概
    括綜合之審酌說明，即難謂有判決不備理由之違法，最高法
    院108年度台上字第178號判決意旨可資參照。查原審量定刑
    期，已審酌被告「不思以正途獲取所需，且前有多件竊盜案
    件前科紀錄（最近於103年間因竊盜案件，經本院以103年度
    簡字第6404號判決判處有期徒刑3月確定，於104年5月16日
    執行完畢），有臺灣高等法院被告前案紀錄表1紙在卷可稽
    ，尚不知悔改，猶為本案竊盜犯行，所為顯不足取，兼衡犯
    罪動機、目的、手段，智識程度為高中肄業（依個人戶籍資
    料所載），自陳家庭經濟狀況為勉持、職業為賣水果、資源
    回收，所竊取財物之價值，坦承犯行之犯後態度及被害人對
    於本案表示依法裁判之意見（依本院公務電話紀錄所載）等
    一切情狀」，量處被告拘役20日，及宣告如易科罰金之折算
    標準，已就被告所為之犯罪情狀，本於被告之責任為基礎，
    具體斟酌刑法第57條所列情形而為量定，並未偏執一端，而
    有失之過重之情事。再則，被告固曾因竊盜案件，經臺灣新
    北地方檢察署檢察官以109年度偵緝字第3236號為不起訴處
    分在案，有卷附臺灣高等法院被告前案紀錄表可參，然而，
    被告多次因相同類型之竊盜案件，而遭檢察機關、法院偵查
    或判處罪刑，足見被告歷經先前竊盜案件之偵審程序，未見
    有何反躬自省之情，是其對於刑罰的反應力顯然薄弱。從而
    ，原審判決量刑時所應考量之情事，迄至本案上訴審言詞辯
    論終結時，與原審並無二致，其量刑要無違法可言，所宣告
    之刑與被告犯罪情節相衡，亦難謂有過重之不當情形，本院
    對原審之職權行使，自當予以尊重。則被告就此所辯，亦難
    認有理。
三、此外，被告所提上訴狀僅空言原審判決書所載均不屬實云云
    ，惟迄未見其敘明具體指摘之理由或提出證據供本院參酌，
    是其所辯，亦乏實據。　　
肆、末按第二審被告經合法傳喚，無正當之理由不到庭者，得不
    待其陳述，逕行判決；又對於簡易判決處刑不服而上訴者，
    得準用上開規定，刑事訴訟法第371 條、第455 條之1 第3
    項分別定有明文。查被告並未在監獄執行或在看守所羈押中
    ，且經本院將審理傳票寄送至被告之住所地，由被告親自收
    受等情，有卷附臺灣高等法院在監在押全國紀錄表、本院送
    達證書、刑事報到單、臺灣高等法院被告前案紀錄表各1份
    （見本院簡上卷第51至53、67、71、79至89頁）在卷可憑，
    其於審判期日無正當理由未到庭，爰依上開規定，不待其陳
    述，逕為一造辯論判決。
伍、綜上所述，原審認事用法及量刑既無不當，是被告猶仍執前
    詞提起上訴，核無理由，應予駁回。
據上論斷，應依刑事訴訟法第455條之1第1項、第3項、第368條
、第371條、第373條，判決如主文。
本案經檢察官王聖涵偵查後聲請簡易判決處刑，檢察官鄭心慈到
庭執行職務。
中　　華　　民　　國　　111 　年　　6 　　月　　29　　日
                  刑事第十五庭  審判長法  官  黃湘瑩

                                      法  官  游涵歆

                                      法  官  梁世樺
以上正本證明與原本無異。
本件不得上訴。
                                      書記官　曾翊凱
中　　華　　民　　國　　111 　年　　6 　　月　　30　　日
附件：  
臺灣新北地方法院刑事簡易判決
                                     110年度簡字第3391號
聲　請　人　臺灣新北地方檢察署檢察官
被　　　告　李國平　男　民國00年0月00日生
                    身分證統一編號：Z000000000號
                    住○○市○○區○○路○○巷00弄00號 
上列被告因竊盜案件，經檢察官聲請以簡易判決處刑（110年度
偵字第18771號），本院判決如下：
    主  文
李國平竊盜，處拘役貳拾日，如易科罰金，以新臺幣壹仟元折算
壹日。
    事實及理由
一、本件犯罪事實、證據及應適用法條，除證據欄補充「自願受
    搜索同意書1份」外，其餘均引用如附件檢察官聲請簡易判
    決處刑書之記載。
二、爰以行為人之責任為基礎，審酌被告不思以正途獲取所需，
    且前有多件竊盜案件前科紀錄（最近於民國103年間因竊盜
    案件，經本院以103年度簡字第6404號判決判處有期徒刑3月
    確定（於104年5月16日執行完畢），有臺灣高等法院被告前
    案紀錄表1紙在卷可稽，尚不知悔改，猶為本案竊盜犯行，
    所為顯不足取，兼衡犯罪動機、目的、手段，智識程度為高
    中肄業（依個人戶籍資料所載），自陳家庭經濟狀況為勉持
    、職業為賣水果、資源回收，所竊取財物之價值，坦承犯行
    之犯後態度及被害人對於本案表示依法裁判之意見（依本院
    公務電話紀錄所載）等一切情狀，量處如主文所示之刑，並
    諭知易科罰金之折算標準，以資懲儆。
三、按刑法第38條之1第5項規定：「犯罪所得已實際合法發還被
    害人者，不予宣告沒收或追徵。」查被告就本案竊盜犯行之
    犯罪所得，業已扣案發還被害人，有新北市政府警察局板橋
    分局扣押物品目錄表及贓物認領保管單各1紙（見偵查卷第1
    2、14頁）在卷可參，依刑法第38條之1第5項規定，毋庸諭
    知沒收。
四、依刑事訴訟法第449條第1項前段、第3項、第454條第2項，
    刑法第320條第1項、第41條第1項前段，刑法施行法第1條之
    1，逕以簡易判決處刑如主文。
五、如不服本判決，得於收受送達之日起20日內向本院提出上訴
    狀，上訴於本院第二審合議庭（須附繕本）。本案經檢察官
    王聖涵聲請以簡易判決處刑。
中　　華　　民　　國　 110　　年　　9 　　月　　16　　日
                  刑事第二十七庭  法  官  陳明珠
上列正本證明與原本無異。
                                  書記官  林有象
中　　華　　民　　國   110　　年　　9　　 月    17    日
附錄本案論罪科刑法條全文：
中華民國刑法第320條
意圖為自己或第三人不法之所有，而竊取他人之動產者，為竊盜
罪，處5年以下有期徒刑、拘役或50萬元以下罰金。
意圖為自己或第三人不法之利益，而竊佔他人之不動產者，依前
項之規定處斷。
前二項之未遂犯罰之。

附件：     
臺灣新北地方檢察署檢察官聲請簡易判決處刑書
                                    110年度偵字第18771號
    被　　　告　李國平　男　50歲（民國00年0月00日生）
                        住○○市○○區○○路○○巷00弄00
                          號
                        國民身分證統一編號：Z000000000號
上列被告因竊盜案件，業經偵查終結，認為宜聲請以簡易判決處
刑，茲將犯罪事實及證據並所犯法條分敘如下：
        犯罪事實
一、李國平意圖為自己不法之所有，於民國110年2月6日10時56
    分許，騎乘車牌號碼000-000號普通重型機車，行經新北市
    ○○區○○路000巷00號前，見黃張素瑄所有電纜線1條無人
    看管，即乘無人注意之際，徒手扯斷價值新臺幣1,000元、
    長約150公分之電纜線1條而竊取之，得手後即騎乘上開機車
    離開現場。嗣黃張素瑄於同日11時4分許，接獲房客電話通
    知而發現上開物品遭竊，經報警處理，並調閱現場監視器錄
    影畫面，始循線查悉上情。
二、案經新北市政府警察局板橋分局報告偵辦。
        證據並所犯法條
一、上開犯罪事實，業據被告李國平於警詢時及偵查中供承不諱
    ，核與被害人黃張素瑄於警詢時及偵查中之指述情節相符，
    復有新北市政府警察局板橋分局扣押筆錄、扣押物品目錄表
    、贓物認領保管單各1份、現場及附近監視器錄影翻拍畫面5
    張、現場及贓物照片6張等在卷可資佐證，足認被告之自白
    與事實相符，其犯嫌堪以認定。
二、核被告所為，係犯刑法第320條第1項之竊盜罪嫌。至被告所
    竊得之上開物品，為其犯罪所得，惟業已實際合法發還被害
    人黃張素瑄，有贓物認領保管單1份附卷足憑，請依刑法第3
    8條之1第5項規定，不予宣告沒收或追徵其價額。
三、依刑事訴訟法第451條第1項聲請逕以簡易判決處刑。
      此　致
臺灣新北地方法院
中　　華　　民　　國　 110　　年　　8  　月　　27 　　日
                              檢  察  官 王聖涵